【裁判字號】    98,交抗,2261
【裁判日期】    980925
【裁判案由】    違反道路交通管理處罰條例
【裁判全文】
臺灣高等法院交通事件裁定            98年度交抗字第2261號
抗  告  人
即受處分人  甲○○
                    0號
上列抗告人因違反道路交通管理處罰條例案件，不服臺灣新竹地
方法院，中華民國98年8月3日所為裁定（原審案號：98年度交聲
他字第33號），提起抗告，本院裁定如下：
    主  文
抗告駁回。
    理  由
一、按受處分人不服道路交通管理處罰條例第 8條所定主管機關
    所為之處罰者，得於接到裁決書之翌日起20日內，向管轄地
    方法院聲明異議，道路交通管理處罰條例第87條第 1項定有
    明文；又交通法庭認聲明異議不合法律上之程式，且無從補
    正者，應以裁定駁回之，道路交通案件處理辦法第18條亦定
    有明文。
二、原裁定意旨略以：本件異議人於98年2月5日凌晨3時9分許駕
    駛車牌號碼R3─8066號自用小客車，因違反道路交通管理處
    罰條例規定，遭新竹區監理所於98年2月6日以竹監自字第裁
    50-E00000000號裁決書罰鍰60,000元、吊銷駕駛執照、3 年
    內禁考之處分，異議人聲明異議後，業經臺灣新竹地方法院
    以98年度交聲字第 110號裁定駁回其異議、臺灣高等法院以
    98年交抗字第1559號裁定駁回抗告確定在案。新竹區監理所
    乃於98年7月3日以竹監自字第0980010479號函文函知異議人
    依前開已確定處分內容繳交駕駛執照，亦有該函文附卷可稽
    ，該函文並非就異議人前開交通違規事件再次為裁決，僅係
    屬通知性質函文，依前揭規定及說明，即非道路交通案件處
    理辦法所稱之交通案件。異議人誤就此通知性質函文逕向本
    院聲明異議，即不合法律上程式，且無從補正，應予駁回等
    語。
三、抗告意旨略以：
  (一)本件原處分機關新竹區監理所98年7月3日竹監自字第098001
    0479號處分書，要求異議人於98年 7月23日前持該函及職業
    聯結車駕駛執照至該所辦理吊銷駕駛執照（3 年內禁考），
    逾期不繳送駕駛執照者自98年7 月24日起逕行註銷駕駛執照
    （3年內禁考），顯與同機關98年2月6日竹監自字第裁50-E0
    0000000 號裁決書之處分為不同內容，顯係另一處分，而非
    係通知性質函文而已，原法院未察顯有誤會。
  (二)原處分機關以抗告人無自用小客車駕照可供吊銷，而吊銷抗
    告人之職業聯結車執照，所造成之損害與欲達成之目的顯失
    均衡，且有差別待遇，違反平等原則，有得為撤銷之原因。
    抗告人因職業聯結車駕照遭吊銷，影響全家生活，家中生活
    必陷入困境，爰依法提起抗告，請求撤銷原裁定云云。
四、經查：
  (一)按汽車駕駛人拒絕接受酒精濃度測試之檢定者，處新臺幣 6
    萬元罰鍰，並當場移置保管該車輛及吊銷該駕駛執照。又汽
    車駕駛人，曾依同條例第35條第 4項前段之規定吊銷駕駛執
    照者，3 年內不得考領駕駛執照，道路交通管理處罰條例第
    35條第4項前段、第67條第2項定有明文。復按，道路交通管
    理處罰條例第68條業於94年12月14日修正，並自95年3月1日
    施行，修正前之道路交通管理處罰條例第68條規定：「汽車
    駕駛人，因違反本條例及道路交通安全規則之規定，受『吊
    扣或』吊銷駕駛執照處分時，『吊扣或』吊銷其持有各級車
    類之駕駛執照。」；而修正後之道路交通管理處罰條例第68
    條則規定：「汽車駕駛人，因違反本條例及道路交通安全規
    則之規定，受吊銷駕駛執照處分時，吊銷其持有各級車類之
    駕駛執照。」，僅將原條文中之「吊扣或」 3字刪除，顯見
    立法者真意在於汽車駕駛人因違反道路交通管理處罰條例及
    道路交通安全規則之規定，受「吊銷駕照」處分者，仍維持
    一併吊銷其持有各級車類之駕駛執照。抗告意旨主張其受吊
    銷駕駛執照處分時不應一併吊銷各級駕駛執照，顯係對於修
    正後文義有所誤解，應非可採。又吊銷駕駛執照僅禁考 3年
    ，於該期間屆滿後，抗告人仍可再次透過考試取得駕駛執照
    ，尚非完全禁止抗告人據以工作生存之權利。故而，本件抗
    告人質疑本件裁處違反不當連結禁止原則、比例原則、平等
    原則等，請求免予吊銷職業聯結車駕駛執照云云，實難認有
    理由，合先敘明。
  (二)本件抗告人於98年2月5日凌晨3時9分許駕駛車牌號碼R3-806
    6 號自用小客車，因違反道路交通管理處罰條例規定，經新
    竹區監理所於98年2月6日以竹監自字第裁50-E00000000號裁
    決書裁罰罰鍰60,000元、吊銷駕駛執照、3 年內禁考之處分
    ，抗告人不服聲明異議，經臺灣新竹地方法院以98年度交聲
    字第110 號裁定駁回其異議、本院以98年交抗字第1559號裁
    定駁回抗告確定在案。嗣原處分機關以98年7月3日竹監自字
    第0980010479號函通知抗告人，考諸上開函示內容，顯係曉
    諭抗告人須儘速繳清罰鍰及繳交駕駛執照，僅具有通知性質
    ，與道路交通管理處罰條例規定之裁罰，性質截然不同。本
    件抗告人就上開曉諭抗告人須儘速繳清罰鍰及繳交駕駛執照
    之通知函提出異議，自與道路交通管理處罰條例第87條第 1
    項規定不符，原審法院因認抗告人異議不合法律上之程式，
    且無從補正，裁定駁回其異議，認事用法俱無違誤。抗告人
    猶執陳詞再為抗告，為無理由，應予駁回。
據上論結，應依道路交通案件處理辦法第26條，刑事訴訟法第41
2條，裁定如主文。
中    華    民    國    98    年     9    月    25    日
                  刑事第十二庭審判長法  官  陳榮和
                                    法  官  趙文卿
                                    法  官  蔡新毅
以上正本證明與原本無異。
不得再抗告。
                                    書記官  賴立旻
中    華    民    國    98    年    9     月    25    日


司法院資訊處製作；財團法人民間司法改革基金會備份。
